【裁判字號】    97,訴,3659
【裁判日期】    971212
【裁判案由】    毒品危害防制條例
【裁判全文】
臺灣板橋地方法院刑事判決              97年度訴字第3659號
公  訴  人  臺灣板橋地方法院檢察署檢察官
被      告  甲○○
                    （現另案羈押在臺灣臺北看守所）
上列被告因違反毒品危害防制條例案件，經檢察官提起公訴（97
年度毒偵字第4954號），因被告於本院準備程序中為有罪之陳述
，本院告知被告簡式審判程序之旨，並聽取當事人之意見後，經
合議庭裁定由受命法官進行簡式審判程序，判決如下：
    主  文
甲○○施用第一級毒品，處有期徒刑捌月。扣案之海洛因壹包之
外包裝沒收，其內之第一級毒品海洛因（驗餘淨重零點零肆公
克）均沒收銷燬。
    事  實
一、甲○○前因施用毒品案件，經臺灣臺北地方法院以九十二年
    度毒聲字第一○五一號裁定送觀察、勒戒後，認無繼續施用
    毒品之傾向，而於民國九十二年九月十九日釋放出所，並由
    臺灣臺北地方法院檢察署檢察官於九十二年九月十八日以九
    十二年度毒偵緝字第一九八號為不起訴處分確定。詎其猶不
    知悔改，於上開觀察、勒戒執行完畢釋放出所後之五年內，
    竟又基於施用第一級毒品海洛因之犯意，於九十七年五月二
    十八日晚上八時許在臺北縣樹林市○○路○段一九二號住處
    （起訴書載為於九十七年五月二十九日晚上七時五十分為警
    採尿時回溯二十六小時內某時許，在不詳處所），以將海洛
    因摻入香菸內點燃後吸食之方式，施用第一級毒品海洛因一
    次。嗣於九十七年五月二十九日下午五時三十分許在臺北縣
    新莊市○○路與瓊林路口為警查獲，並扣得海洛因一包（驗
    餘淨重零點三零四公克，起訴書誤載為毛重零點四九公克）
    ，復經採集其尿液送驗而查獲上情。
二、案經臺北縣政府警察局板橋分局報告臺灣板橋地方法院檢察
    署檢察官偵查起訴。因甲○○於本院準備程序中為有罪之陳
    述，經本院合議庭裁定以簡式審判程序審理。
    理  由
一、訊據被告甲○○對於前揭犯罪事實均坦承不諱，經查：
（一）被告經警採尿送台灣檢驗科技股份有限公司以酵素免疫分
      析法篩檢、氣相層析質譜儀分析法確認，檢驗結果認該尿
      液呈嗎啡陽性反應，此有該公司九十七年六月十八日濫用
      藥物檢驗報告、偵辦毒品案件被移送人姓名及代碼對照表
      各一份附卷可稽（見偵查卷第三十四頁、第二十三頁）。
      且海洛因施用入人體後水解還原成嗎啡，再循嗎啡之代謝
      方式排出體外，業據行政院衛生署藥物食品檢驗局以七三
      藥檢壹字第○三○二二一號函說明綦詳，且尿液中能否驗
      出嗎啡陽性反應，與其投與量、投與途徑、採尿時間、個
      人體質及檢測方法之靈敏度有關，國外曾有文獻報導注射
      六毫克之海洛因鹽酸鹽，其代謝物嗎啡之平均可檢出時限
      約為二十六小時，亦經行政院衛生署藥物食品檢驗局於八
      十一年九月八日以（八一）藥檢壹字第八一一四八八五號
      函釋明在案。前揭尿液檢驗報告載明係以GC /MS（即氣相
      層析質譜儀分析法）方法作為確認檢驗之方式，而該方法
      之原理係檢品經氣化後，通過層析管分離純化，再將純化
      後之成分循序送入質譜儀做個別鑑定。因質譜儀所測定之
      圖譜，在化學上被公認具有指紋特性，故可據以完全判定
      該檢品係為何種化合物。是以氣相層析質譜儀（GC/MS ）
      作藥物及其代謝產物之定性及定量分析，幾乎不會有偽陽
      性反應產生，此經台北榮民總醫院於八十三年四月七日以
      八三北總內字第三○五九號函釋明在案。準此被告應有在
      前揭犯罪時間施用第一級毒品海洛因之行為甚明。
（二）扣案之第一級毒品海洛因一包送驗結果，確係第一級毒品
      海洛因（驗餘淨重零點三零四公克），此有交通部民用航
      空局航空醫務中心九十七年六月二十四日航藥鑑字第○九
      七三一七九號毒品鑑定書一紙附卷足憑（見本院卷第二十
      八頁），應認上開扣案毒品確係海洛因無誤。
（三）被告前因施用毒品案件，經臺灣臺北地方法院裁定送觀察
      、勒戒後，認無繼續施用毒品之傾向，而於九十二年九月
      十九日釋放出所，並由臺灣臺北地方法院檢察署檢察官以
      九十二年度毒偵緝字第一九八號為不起訴處分確定，此有
      臺灣高等法院被告前案紀錄表、上開不起訴處分書各一份
      附卷可憑，復於前揭觀察、勒戒執行完畢釋放後五年內，
      再犯本件施用第一級毒品海洛因之事實，堪以認定。
（四）綜上卷附之各項文書、扣案證物等補強證據已足資擔保被
      告於本院調查、審理中所為之上開任意性自白之真實性，
      依刑事訴訟法第一百五十六條第一項、第二項之規定，自
      得據被告前開任意性自白及各該補強證據相互利用，認本
      件事證明確，被告犯行洵堪認定，應予依法論科。
二、按海洛因屬於毒品危害防制條例第二條第二項第一款所規定
    之第一級毒品，核被告施用海洛因之行為，係犯毒品危害防
    制條例第十條第一項之施用第一級毒品罪。其持有毒品海洛
    因之低度行為，應為前揭施用毒品之高度行為所吸收，不另
    論罪。本院審酌被告施用毒品，足以戕害其身心，滋生其他
    犯罪，惡化治安，嚴重損及公益，且被告前曾犯施用毒品罪
    ，業經觀察、勒戒執行完畢釋放，仍未戒斷其施用毒品之惡
    習，竟再為本件施用毒品犯行，顯見其不思悔改，及其犯後
    坦承犯行，而其施用毒品行為於本質上係屬自我戕害行為，
    反社會性之程度應屬較低等一切情狀，量處如主文所示之刑
    ，以資懲儆。
三、扣案海洛因一包其內之海洛因（驗餘淨重零點三零四公克）
    屬第一級毒品，且係本件查獲之毒品，不問屬於犯人與否，
    爰依毒品危害防制條例第十八條第一項前段規定，均併予宣
    告沒收銷燬之（惟鑑驗耗罄之毒品既已滅失，自毋庸宣告沒
    收銷燬），又其外包裝係用於包裹毒品海洛因，防其裸露、
    潮濕，便於攜帶施用，且為被告所有，此據被告於本院審理
    時供明在卷，爰依刑法第三十八條第一項第二款規定，併予
    宣告沒收。
據上論斷，應依刑事訴訟法第二百七十三條之一第一項、第二百
九十九條第一項前段，毒品危害防制條例第十條第一項、第二十
三條第二項、第十八條第一項前段，刑法第十一條前段、第三十
八條第一項第二款，判決如主文。
本案經檢察官沈謝岳龍到庭執行職務。
中    華    民    國    97    年    12    月    12    日
                刑事第十二庭    法  官  劉  安  榕
以上正本證明與原本無異。
如不服本判決，應於判決送達後10日內敘明上訴理由，向本院提
出上訴書狀（應附繕本），上訴於臺灣高等法院；未敘述上訴理
由者，應於上訴期間屆滿後20日內向本院補提理由書（均須按他
造當事人之人數附繕本），切勿逕送上級法院。
                                書記官  陳  盈  真
中    華    民    國    97    年    12    月    17    日
附錄本案論罪科刑法條全文：
毒品危害防制條例第10條
施用第一級毒品者，處六月以上五年以下有期徒刑。
施用第二級毒品者，處三年以下有期徒刑。


司法院資訊處製作；財團法人民間司法改革基金會備份。
